臺灣高等法院高雄分院刑事判決
111年度上訴字第391號
上  訴  人  
即  被  告  林嘉輝


指定辯護人  本院公設辯護人   孫妙岑  
上列上訴人因違反槍砲彈藥刀械管制條例案件，不服臺灣橋頭地
方法院109年度訴字第128號中華民國111年3月2日第一審判決（
起訴案號：臺灣橋頭地方法院檢察署108年度偵字第4748號、偵
字第9723號）關於量刑部分，提起上訴，本院判決如下：
    主  文
上訴駁回。
    理  由
一、程序事項：
　㈠刑事訴訟法第348條第3項規定：「上訴得明示僅就判決之刑
    、沒收或保安處分一部為之」，其立法理由指出：「為尊重
    當事人設定攻防之範圍，並減輕上訴審審理之負擔，容許上
    訴權人僅針對刑、沒收或保安處分一部提起上訴，其未表明
    上訴之認定犯罪事實部分，則不在第二審之審判範圍。如為
    數罪併罰之案件，亦得僅針對各罪之刑、沒收、保安處分或
    對併罰所定之應執行刑、沒收、保安處分，提起上訴，其效
    力不及於原審所認定之各犯罪事實，此部分犯罪事實不在上
    訴審審查範圍」。是科刑事項已可不隨同其犯罪事實而單獨
    成為上訴之標的，且上訴人明示僅就科刑事項上訴時，第二
    審法院即不再就原審法院所認定之犯罪事實為審查，而應以
    原審法院所認定之犯罪事實，作為論認原審量刑妥適與否的
    判斷基礎。　
　㈡本件上訴人即被告林嘉輝（下稱被告）於本院已明示係針對
    原判決量刑部分上訴（見本院卷第172頁），依據前述說明
    ，本院僅就原審判決關於量刑妥適與否進行審理，至於原審
    判決其他部分，則非本院審查範圍。
二、本案據以審查量刑妥適與否之原審所認定之犯罪事實、所犯
    罪名、宣告刑：
  ㈠原審認定之犯罪事實：
    林嘉輝基於寄藏可發射子彈具有殺傷力之改造槍枝及子彈之
    犯意，自108年3月19日其胞兄林嘉聖出國時起，受林嘉聖委
    託藏匿具有殺傷力之仿COLT AR-15 SEMI-AUTO 9MM步槍外型
    製造之改造槍枝2支（槍枝管制編號分別為：0000000000、0
    000000000，即附表編號1至2所示之槍枝，下稱A槍、B槍）
    、仿BERETTA廠M-9型半自動手槍製造之改造槍枝2 支（槍枝
    管制編號分別為：0000000000、0000000000，即附表編號3
    至4所示之槍枝，下稱C槍、D槍，其中D槍含彈匣）及附表一
    編號9至10所示之子彈，而將之寄藏其位於高雄市○○區○○路0
     巷00號之住處；繼之於108年4月14日15時許，將D槍1支交
    予黃啓倫（經原審判處罪刑確定），於108年4月15日14時許
    ，再將A槍、B槍、C槍各1支及附表編號9 所示之子彈攜至高
    雄市橋頭區某處藏放。
  ㈡所犯罪名：　　
　  被告所為，係犯修正前槍砲彈藥刀械管制條例第8條第4項之
    非法寄藏可發射子彈具殺傷力之槍枝罪、同條例第12條第4
    項之非法寄藏子彈罪。被告係受同案被告林嘉聖所託而寄藏
    槍、彈，不再就持有予以論罪，且並無證據顯示其是受被告
    林嘉聖分別委託，故應是同時間寄藏A槍、B槍、C槍、D槍各
    1 支及附表編號9 所示之子彈，應各論以一非法寄藏可發射
    子彈具殺傷力之槍枝罪及一非法寄藏子彈罪。被告係以一行
    為同時觸犯上開2 罪名，應依刑法第55條之規定，從一重之
    非法寄藏非制式手槍罪。
  ㈢刑罰加重減輕事由　　
  ⒈有關累犯加重：
　　被告前因公共危險案件，分別經原審法院以106 年度交簡字
    第677號判決處有期徒刑2月；以106年度交簡字第802號判決
    處有期徒刑3 月確定，再經同院裁定應執行有期徒刑4月確
    定，復因公共危險案件，經同法院以106年度交簡字第1128
    號判決處有期徒刑4 月確定，上開案件接續執行，於107年7
    月12日縮短刑期執行完畢，有其臺灣高等法院被告前案紀錄
    表在卷可考，而本件再犯時間為108年3月19日起，則被告係
    於受徒刑之執行完畢後，5年以內故意再犯本案有期徒刑以
    上之罪，合於累犯之規定。又司法院釋字第775 號解釋意旨
    係以構成累犯者，不分情節，一律加重最低本刑，於不符合
    刑法第59條所定要件之情形下，致生行為人所受之刑罰超過
    其所應負擔罪責之個案，不符罪刑相當原則、比例原則，於
    此範圍內，在刑法第47條第1 項修正前，為避免發生上述罪
    刑不相當的情形，法院就該個案應裁量是否加重最低本刑；
    亦即僅於個案經裁量後認如處最低法定刑，又無法適用刑法
    第59條規定減輕之情形，法院始應依解釋意旨裁量不予加重
    最低本刑（最高法院109年度台上字第619號判決意旨參照）
    。如後所述，本件被告之犯行應依槍砲彈藥刀械管制條例第
    18條第4項減輕其刑；且寄藏槍彈並無犯罪情狀顯可憫恕或
    情輕法重之情形，參以寄藏槍枝達4枝、子彈8顆等數量，並
    無量處最低處斷刑仍然過重之情，雖本件所犯與前所犯之公
    共危險罪之罪質不相同，然其係於入監執行完畢後不到1年
    即再犯，顯然刑罰反應力薄弱，自有依累犯規定加重其刑之
    必要，爰依刑法第47條第1項之規定加重其刑。
  ⒉槍砲彈藥刀械管制條例第18 條第4項減輕：
　  被告就其持有之槍彈來源（被告林嘉聖）、去向（被告黃啓
    倫），於偵查中自白，嗣後確實查獲，核與證人張裕達證述
    相符，並有警方偵辦報告在卷可查，爰依槍砲彈藥刀械管制
    條例第18 條第4項減輕其刑，惟參照非法寄藏槍彈數量，及
    危害社會治安重大，不宜免除其刑，附此說明。　
  ⒊刑法第59條之適用：
　　按刑法第59條之酌量減輕其刑，必須犯罪另有其特殊之原因
    與環境等，在客觀上足以引起一般同情，認為即予宣告法定
    最低刑期，猶嫌過重者，或立法過苛，致情輕法重者，始有
    其適用。依卷存之證據資料，被告寄藏槍枝達4枝、子彈8顆
    ，數量非少，且並無特殊之寄藏原因或環境，再者，被告之
    行為應依槍砲彈藥刀械管制條例第18條第4項減輕後，亦無
    情輕法重之情事，是被告辯護人請求依刑法第59條酌減，難
    謂有理由。
  ⒋被告有累犯加重及槍砲彈藥刀械管制條例第18條第4項之減  
    輕事由，應依刑法第71條第1項規定先加後減之。
三、原審之宣告刑：原審審酌被告具一般智識能力及相當社會歷
    練之成年人，明知槍彈係危險物品、寄藏槍彈之數量、種類
    ，對民眾生命安全形成潛在威脅、前科素行（累犯部分不重
    複評價）、雖於偵查中坦承犯行，但於起訴後更易前詞，耗
    費司法資源，兼衡係為長兄即同案被告林嘉聖寄藏之動機，
    暨其教育程度係高職肄業，案發當時係外送員、未婚、沒有
    子女之家庭狀況等一切情事，量處有期徒刑2年6月，併科罰
    金新台幣（下同）10萬元，併就罰金部分，諭知如易服勞役
    以1000元折算1日。 
四、被告上訴意旨略以：原判決未依刑法第59條之規定酌減其刑
    ，且被告所犯為公共危險罪，與本罪之犯罪性質不同，原判
    決論以累犯並加重刑罰，顯然不當云云。
五、本院之判斷：㈠原判決已敘明刑法第59條係規定：犯罪之情
    狀顯可憫恕，認科以最低度刑仍嫌過重者，始有其適用。本
    件被告係單純因長兄出國而受託寄藏槍彈，且槍枝2把；子
    彈8顆，數量非少，復無其犯罪有特殊之原因或情狀，原審
    已敘明無適用刑法第59條酌減之理由，所為說明於法並無不
    合。再參所犯法定本刑關於有期徒刑部分，係3年以上10年
    以下有期徒刑，亦無立法過苛之情事，原判決未酌減其刑，
    於法並無不合。㈡原判決已說明依累犯之規定加重其刑，並
    無司法院釋字第775 號解釋意旨所指，會發生行為人所受之
    刑罰超過其所應負擔罪責之個案，不符罪刑相當原則、比例
    原則之情形，參以被告係入監執行後，即於107年7月12日執
    行完畢後，於108年3月起即再犯本罪，足見刑罰反應力薄弱
    ，原判決因而加重其刑，經核於法亦無不合。綜上所述，被
    告上訴意旨執以指摘，為無理由，其上訴應予駁回。
六、共同被告林嘉聖部分另行判決；原審共同被告黃啓倫、蘇平
    南部分經原審判處罪刑後，未據上訴，故不另論列。　　　
據上論結，應依刑事訴訟法第368條，判決如主文。
本案經檢察官嚴維德提起公訴，檢察官許怡萍到庭執行職務。
中　　華　　民　　國　　111 　年　　9 　　月　　15　　日
                  刑事第四庭    審判長法  官  黃建榮
                                      法  官  陳君杰
                                      法  官  李嘉興
以上正本證明與原本無異。
如不服本判決應於收受本判決後20日內向本院提出上訴書狀，其
未敘述上訴理由者，並得於提起上訴後20日內向本院補提理由書
狀（均須按他造當事人之人數附繕本）「切勿逕送上級法院」。
中　　華　　民　　國　　111 　年　　9 　　月　　15　　日
　　　　　　　　　　　　　　　　　　　書記官  賴梅琴
附錄本判決論罪科刑法條：　　　　　　　　　　　　　　　　
修正前槍砲彈藥刀械管制條例第8條第1項、第4項
未經許可，製造、販賣或運輸鋼筆槍、瓦斯槍、麻醉槍、獵槍、
空氣槍或第4條第1項第1款所定其他可發射金屬或子彈具有殺傷
力之各式槍砲者，處無期徒刑或5年以上有期徒刑，併科新臺幣1
千萬元以下罰金。
未經許可，持有、寄藏或意圖販賣而陳列第1項所列槍枝者，處3年以上10年以下有期徒刑，併科新臺幣700萬元以下罰金。槍砲彈藥刀械管制條例第12條第4項未經許可，持有、寄藏或意圖販賣而陳列子彈者，處5年以下有期徒刑，併科新台幣300萬元以下罰金。　　　　　　　　　　　　　　　　　　　　　
附表：扣案之相關槍彈
編號 扣押物品名稱 數量 鑑定結果 是否宣告沒收 依據 1 步槍（槍枝管制編號：0000000000，不含彈匣）即A槍 1支 認係改造槍枝，由仿步槍製造之槍枝，換裝土造金屬槍管、土造金屬槍機而成，擊發功能正常，可供擊發適用子彈使用，認具殺傷力。 是 ①內政部警政署刑事警察局108年7月31 日刑鑑字第1080041237號鑑定書暨附件（見偵一卷第103頁至第114頁） ②內政部警政署刑事警察局108年12月5 日刑鑑字第1080090588號函（見偵一卷第131頁至第133頁） 2 步槍（槍枝管制編號：0000000000，不含彈匣）即B槍 1支 認係改造槍枝，由仿步槍製造之槍枝，換裝土造金屬槍管、土造金屬槍機而成，擊發功能正常，可供擊發適用子彈使用，認具殺傷力。 是 同上 3 手槍（槍枝管制編號：0000000000，不含彈匣）即C槍 1支 認係改造槍枝，由仿半自動手槍製造之槍枝，換裝土造金屬槍管而成，擊發功能正常，可供擊發適用子彈使用，認具殺傷力。 是 同附表一編號1依據欄之①暨內政部警政署刑事警察局109年3月2日刑鑑字第1090004963號函（見偵一卷第145頁至第147頁） 4 手槍（槍枝管制編號：0000000000）即D槍 1支 認係改造手槍，由仿半自動手槍製造之槍枝，換裝土造金屬槍管而成，擊發功能正常，可供擊發適用子彈使用，認具殺傷力。 是 同上 5 手槍（槍枝管制編號0000000000，不含彈匣） 1支 認係改造手槍，由仿半自動手槍製造之槍枝，換裝土造金屬槍管而成，經檢視，槍枝欠缺撞針，無法供擊發子彈使用，認不具殺傷力。 否 同上 6 彈匣 4個 金屬彈匣（其中編號1至4可供C、D槍使用，見偵一卷第145頁、第147頁）。 是 同上 7 彈匣 1個 塑膠彈匣（可供A、B槍使用，見偵一卷第145頁）。 是 同上 8 彈匣 1個 金屬彈匣（即編號5，見偵一卷第145頁、第147 頁，非供本案槍枝使用）。 否 同上 9 子彈 4顆（送鑑4顆，採樣4顆試射） 認均係口徑5.56mm（0.223 吋）制式子彈，採樣4 顆試射，均經試射，均可擊發，認具殺傷力。 否 同附表一編號1依據欄之① 10 子彈 4顆（送鑑4顆，採樣4顆試射） ①1顆，認係口徑9x19mm制式子彈。 ②2顆，認係非制式子彈，由金屬彈殼組合直徑9.0mm金屬彈頭而成。 ③1顆，認係非制式子彈，由口徑9mm制式空包彈組合直徑約9.0mm金屬彈頭而成，上開4顆，均經試射，均可擊發，認具殺傷力。 否 同上